臺灣高等法院民事判決　九十一年度上易字第三０七號
　 上　訴　人　 乙○○
　 被 上訴 人　 甲○○
　　　　　　　　丙○○
右當事人間侵權行為損害賠償事件，上訴人對於中華民國九十一年二月十八日臺灣板
橋地方法院第一審判決（九十年度訴字第二四九一號），提起上訴，本院判決如左：
        主　  文
上訴駁回。
第二審訴訟由上訴人負擔。
        事    實
一、上訴人聲明求為判決：(一)、原判決關於命上訴人給付被上訴人甲○○之金額超過
　　新台幣（下同）七萬六千三百零六元本息部分及關於命上訴人給付被上訴人丙○
　　○三萬元本息部分之裁判均廢棄。(二)、上開廢棄部分，被上訴人在第一審之訴均
　　駁回。(三)、第一、二審訴訟費用由被上訴人負擔。其事實上陳述，除與原判決記
　　載相同部分，予以引用外，並補稱略以：(一)、被上訴人甲○○任職醫療器材公司
　　與醫院有密切業務往來，馬偕紀念醫院之鑑定結果，不能採信。(二)、被上訴人請
　　求之慰藉金額過高，均應酌減。所用之證據，援用原審之立證方法。
二、被上訴人聲明求為判決：(一)、上訴駁回。(二)、第二審訴訟由上訴人負擔。其事實
　　上陳述，與原判決記載相同，茲引用之。所用之證據，援用原審之立證方法。
三、本院依上訴人之聲請函請馬偕紀念醫院鑑定被上訴人甲○○嗅覺之恢復程度。
        理　　由
一、本件被上訴人起訴主張：上訴人於民國（下同）八十九年九月二十三日下午五時
　　五十分許，騎乘機車行經台北縣蘆洲市○○○道與永平街三二巷六九弄口前方車
　　道時，應注意並能注意，竟疏未注意，由後撞及當時行走車道右側之被上訴人，
　　致被上訴人甲○○頭部外傷，嗅覺喪失，被上訴人丙○○左眼挫傷等情，爰依侵
　　權行為之法則，求為命上訴人給付被上訴人甲○○六十八萬八千九百二十七元，
　　給付被上訴人丙○○十萬元，及均自起訴狀繕本送達之翌日起，至清償日止，按
　　年息百分之五計算利息之判決（按原審判決上訴人應給付被上訴人甲○○五十七
　　萬六千三百零六元；給付被上訴人丙○○三萬元，及均自九十年二月二十七日起
　　，至清償日止，按年息百分之五計算之利息；而駁回被上訴人其餘之請求。被上
　　訴人就其敗訴部分，未聲明不服，已告確定；上訴人則就其敗訴中關於被上訴人
　　慰藉金之請求部分，聲明不服）。
　　上訴人則以：伊行駛於外側車道中間，見被上訴人行走於快車道，原欲閃避，惟
　　被上訴人突又折返，始因閃避不及而擦撞，被上訴人對本件於車禍之發生亦有過
　　失，所請求之慰藉金額顯然過高云云，資為抗辯。
二、惟查被上訴人主張前開事實，業據其在刑事訴訟偵查中提出診斷證明書為證（見
　　台灣地方法院檢察署八十九年度偵字第一九五四三號偵查卷第十、十一頁）。且
　　為上訴人所不爭執，自堪信為真實。
三、上訴人騎乘機車於前開時地，疏未注意車前狀況並隨時採取必要之安全措施，以
　　致肇事，使被上訴人受有前開傷害，既有道路交通事故調查報告表、現場圖及現
　　場照片可證（見前開偵字第一九五四三號偵查卷第十七至二十頁），且為上訴人
　　所不爭執，而上訴人因此所涉及刑責部分，亦經刑事法院依過失傷害罪名，判處
　　有期徒刑四月確定，有原審九十年度交易字第四號刑事判決可據（見原審九十年
　　度重調字第八十三號卷第三頁），足證上訴人有過失傷害之侵權行為，且與被上
　　訴人所受之傷害間，具有相當因果關係。是上訴人空言抗辯被上訴人亦有過失云
　　云，殊不足取。
四、按故意或過失，不法侵害他人之權利者，負損害賠償責任；又不法侵害他人之身
　　體、健康，被害人雖非財產上之損害，亦得請求賠償相當之金額，民法第一百八
　　十四條第一項前段及第一百九十五條第一項前段分別定有明文。上訴人因騎乘機
　　車過失，致被上訴人受有前開傷害，在精神上自必感受痛苦，則被上訴人請求上
　　訴人賠償非財產之損害之慰藉金，自屬有據。
　　茲就被上訴人就此部分請求之金額分述如左：
    (一)關於被上訴人甲○○部分：
　　　被上訴人甲○○因本件車禍，致頭部外傷及腦挫傷，於八十九年九月二十三日
　　　起住院，直至同年十月七日始出院，惟經治療後，仍複視、嗅覺喪失恢復機會
　　　極微（見原審九十年交附民字第四十一號卷第四頁之馬偕紀念醫院診斷證明書
　　　及本院卷第三十頁之該院醫外字第九一一０三八號復函），所受痛苦至鉅，並
　　　於斟酌兩造之身份、地位及經濟狀況等一切情狀後（見本院卷第二十四頁），
　　　認被上訴人甲○○請求賠償之金額以五十萬元為適當。
    (二)關於被上訴人丙○○部分：
　　　被上訴人丙○○因本件車禍致頭部外傷、左眼挫傷、合併裂傷及擦傷，僅療養
　　　二日即恢復（見台灣板橋地方法院檢察署八十九年度偵字第一九五四三號偵查
　　　卷第十頁），尚屬輕微，並於斟酌兩造之身份、地位及經濟狀況等一切情狀後
　　　（見本院卷第二十四頁），認被上訴人丙○○請求賠償之金額以三萬元為適當
　　　。
五、綜上所述，被上訴人本於侵權行為之法則，請求上訴人給付被上訴人甲○○慰藉
　　金五十萬元；給付被上訴人丙○○慰藉金三萬元，及均自本件起訴狀繕本送達之
　　翌日即九十年二月二十七日起，至清償日止，按年息百分之五計算之利息部分，
　　均屬應予准許。從而原審就上開部分，所為上訴人敗訴之判決，核無違誤，上訴
　　論旨指摘原判決此部分不當，求予廢棄改判，為無理由。
六、至兩造其餘之攻擊或防禦方法及未經援用之證據，經本院斟酌後，認為均不足以
　　影響本判決之結果，自無逐一詳予論駁之必要，併此明。
七、據上論結，本件上訴為無理由，依民事訴訟法第四百四百十九條第一項、第七十
　　八條，判決如主文。
中　　　華　　　民　　　國　　九十一　　年　　　七　　　月　　　十九　　日
　　　　　　　　　　　　　　　　　臺灣高等法院民事第十三庭
　　　　　　　　　　　　　　　　　　　審判長法　官　　林　鄉　誠
　　　　　　　　　　　　　　　　　　　　　　法　官　　陳　博　享
　　　　　　　　　　　　　　　　　　　　　　法　官　　劉　清　景
右正本係照原本作成。
不得上訴。
中　　　華　　　民　　　國　　九十一　　年　　　七　　　月　　二十五　　日
　　　　　　　　　　　　　　　　　　　　　　書記官　　高　澄　純
